【裁判字號】    98,簡聲抗,3
【裁判日期】    980710
【裁判案由】    公示送達
【裁判全文】
臺灣桃園地方法院民事裁定             98年度簡聲抗字第3號
抗  告  人  乙○○
相  對  人  九宇事業股份有限公司
法定代理人  甲○○
上列當事人間公示送達事件，抗告人對於民國98年5 月20日本院
桃園簡易庭98年度桃簡聲字第67號所為裁定提起抗告，本院裁定
如下：
    主  文
抗告駁回
抗告費用新臺幣壹仟元由抗告人負擔。
    理    由
一、抗告意旨略以：抗告人前與相對人因聲請假扣押事件涉訟，
    經本院以82年度全字第1571號准許，嗣本案業經抗告人撤回
    而終結，其後並於民國98年4 月17日以桃園府前郵局第0056
    9 號存證信函，依民事訴訟法第104 條對相對人為主張、行
    使權利之催告通知，惟因逾期退回以致原件退回，而相對人
    之公司所在地仍在「桃園縣桃園市○○路5 號3 樓之2」 並
    未遷移，但實際已去向不明，而抗告人既然不知相對人搬遷
    何址，當有請求對之公示送達之必要，故原裁定駁回抗告人
    公示送達之聲請即有違誤，爰提起抗告請求廢棄原裁定，及
    聲請裁定准為公示送達等語，並提出存證信函、掛號郵件退
    回信封、公司基本資料查詢表、設立登記事項卡等各1 件為
    證。
二、按表意人非因自己之過失不知相對人居所者，得依民事訴訟
    法公示送達之規定，以公示送達為意思表示之通知，民法第
    97條固定有明文。惟民事訴訟法第149 條第1 項第1 款所謂
    「應為送達之處所不明」，乃係指已用相當之方法探查，仍
    不知其應為送達之處所者而言。又對公司之送達本應以其法
    定代理人為應受送達人，至於其送達之處所，除得對公司之
    營業所在地為之外，更得對應受送達之公司法定代理人住居
    所行之，此由參諸民事訴訟法第127 條之立法理由亦明。準
    此，以公司為當事人所為公示送達意思表示之通知，倘僅因
    其招領逾期而未送達，抑或得對該公司法定代理人之住居所
    為送達，該公司即非屬應受送達處所不明，而與前揭公示送
    達之法定要件不符。
三、經查，相對人公司之所在地為「桃園縣桃園市○○路5 號3
    樓之2 」，有營利事業登記基本資料查詢結果、設立登記事
    項卡等各1 份附卷可稽，然觀諸抗告人所提出之存證信函及
    信封影本，其批退之理由乃係「招領逾期」，則依前揭說明
    ，尚難認相對人之應為送達處所不明，此外，抗告人復未提
    出相對人公司之法定代理人最新戶籍地址，及向該戶籍地址
    為寄送等證明文件，以供本院審酌，是尚難據此認定抗告人
    已用相當之方法探查，仍不知相對人應為送達之處所，而有
    相對人之住居所確已不明之事實。準此，本件抗告人所為之
    聲請，核與前揭公示送達之要件不符，是原裁定駁回抗告人
    公示送達之聲請，核無違誤。故抗告人之抗告為無理由，應
    予駁回。
四、據上論結，本件抗告為無理由，依非訟事件法第46條、第21
    條第2 項、第24條第1 項，民事訴訟法第495 條之1 第1 項
    、第449 條第1 項、第78條，裁定如主文。
中    華    民    國    98    年    7     月    10    日
                民事第二庭      審判長法  官  劉克聖
                                      法  官  尹  良
                                      法  官  黃漢權
以上正本係照原本作成。
不得再抗告。
中    華    民    國    98    年    7     月    10    日
                                      書記官  郭玉芬


司法院資訊處製作；財團法人民間司法改革基金會備份。
